---
title: "7 Days of Code - Dia 1"
author: "pabsantos"
format: html
execute: 
  warning: false
  message: false
  cache: true
editor: visual
---

## Carregando Pacotes

```{r}
#| label: packages

library(tidyverse)
```

## Carregando Dados do CEAPS

Download dos dados de 2008 à 2021. A primeira linha possui metadados, então foi removida. Por padrão, os dados são lidos em UTF-8, o que causa um erro em strings com acento.

```{r}
#| label: load-data

urls <- c(
  "https://www.senado.gov.br/transparencia/LAI/verba/despesa_ceaps_2021.csv",
  "https://www.senado.gov.br/transparencia/LAI/verba/despesa_ceaps_2020.csv",
  "https://www.senado.gov.br/transparencia/LAI/verba/despesa_ceaps_2019.csv",
  "https://www.senado.gov.br/transparencia/LAI/verba/despesa_ceaps_2018.csv",
  "https://www.senado.gov.br/transparencia/LAI/verba/despesa_ceaps_2017.csv",
  "https://www.senado.gov.br/transparencia/LAI/verba/despesa_ceaps_2016.csv",
  "https://www.senado.gov.br/transparencia/LAI/verba/despesa_ceaps_2015.csv",
  "https://www.senado.gov.br/transparencia/LAI/verba/despesa_ceaps_2014.csv",
  "https://www.senado.gov.br/transparencia/LAI/verba/despesa_ceaps_2013.csv",
  "https://www.senado.gov.br/transparencia/LAI/verba/despesa_ceaps_2012.csv",
  "https://www.senado.gov.br/transparencia/LAI/verba/despesa_ceaps_2011.csv",
  "https://www.senado.gov.br/transparencia/LAI/verba/despesa_ceaps_2010.csv",
  "https://www.senado.gov.br/transparencia/LAI/verba/despesa_ceaps_2009.csv",
  "https://www.senado.gov.br/transparencia/LAI/verba/despesa_ceaps_2008.csv"
)

if (file.exists("data/despesa_ceaps.rds")) {
  ceaps <- readRDS("data/despesa_ceaps.rds")
} else {
  cols <- cols(
    ANO = col_number(),
    MES = col_number(),
    SENADOR = col_character(),
    TIPO_DESPESA = col_character(),
    CNPJ_CPF = col_character(),
    FORNECEDOR = col_character(),
    DOCUMENTO = col_character(),
    DATA = col_character(),
    DETALHAMENTO = col_character(),
    VALOR_REEMBOLSADO = col_number(),
    COD_DOCUMENTO = col_number()
  )
  ceaps <- map(urls, ~read_csv2(.x, skip = 1, col_types = cols))
  ceaps <- reduce(ceaps, bind_rows)
  #saveRDS(ceaps, "data/despesa_ceaps.rds")
}
```

## Variáveis

```{r}
#| label: variables

skimr::skim(ceaps)
```

Variáveis com valores vazios: DOCUMENTO, DETALHAMENTO, CNPJ_CPF, FORNECEDOR, DATA.

Verificando os valores únicos de TIPO_DESPESA:

```{r}
#| label: despesa

unique(ceaps$TIPO_DESPESA)
```

## Modificando Valores

Modificação de valores para facilitar a análise:

-   Limpar o nome das variaveis;

<!-- -->

-   Modificar enconding das strings para "latin1";

<!-- -->

-   Modificar os tipos em TIPO_DESPESA;

-   Remover valores incorretos de DATA (NA e fora do padrao);

-   Modificar a variável DATA para o formato dd/mm/yyyy.

```{r}
#| label: wrangling

ceaps_corrigido <- ceaps %>% 
  janitor::clean_names() %>% 
  mutate(across(where(is.character), ~str_conv(.x, "latin1"))) %>%
  filter(!is.na(data)) %>% 
  filter(str_length(data) == 10) %>% 
  mutate(tipo_despesa = case_when(
    str_starts(tipo_despesa, "Aluguel") ~ "Aluguel de Imóveis",
    str_starts(tipo_despesa, "Passagens") ~ 
      "Passagens de transporte",
    str_starts(tipo_despesa, "Contratação") ~ "Contratações",
    str_starts(tipo_despesa, "Aquisição") ~ 
      "Materiais e equipamentos",
    TRUE ~ tipo_despesa
    ), data = lubridate::dmy(data))

knitr::kable(head(ceaps_corrigido))
```

Salvando a nova versão

```{r}
#| label: save

#saveRDS(ceaps_corrigido, "data/despesa_ceaps_corrigido.rds")
```
