---
title: "7 Days of Code - Dia 3"
author: "pabsantos"
format: html
execute: 
  warning: false
  message: false
editor: visual
---

## Carregando Pacotes e Dados do CEAPS

```{r}
#| label: setup

library(tidyverse)
library(plotly)
library(prophet)

ceaps_serie <- vroom::vroom("data/dataset_ceaps_forecasting.csv")
```

## Forecasting

Com base nos dados diários, fazer uma previsão de gastos para os próximos três meses. O primeiro passo do processo foi acumular o valor de gastos dos senadores por dia. Verificando a serie temporal:

```{r}
#| label: plot_series

series_plot <- ggplot(ceaps_serie, aes(ds, y)) +
  geom_line(lwd = 0.2, color = "Grey20") +
  scale_x_date(date_breaks = "6 months") +
  theme_minimal() +
  scale_y_continuous(
    minor_breaks = NULL,
    labels = scales::dollar_format(
      prefix = "R$",
      big.mark = ".",
      decimal.mark = ","
    )
  ) +
  labs(y = "Valor gasto") +
  theme(axis.title.x = element_blank())

ggplotly(series_plot)
```

Aplicando os métodos do pacote `prophet` e fazendo a previsão de 30 dias:

```{r}
#| label: forecast

model <- prophet(ceaps_serie)

pred_dates <- make_future_dataframe(model, periods = 90)

forecast <- predict(model, pred_dates)
```

Plotando os resultados do modelo

```{r}
#| label: plot_forecast

dyplot.prophet(model, forecast)

```

Plotando os componentes do modelo de previsão. Entre 2018 e 2020 houve uma tendência de redução nos gastos dos senadores. Entre 2020 e 2021 essa tendência bateu o menor valor. Tal evento pode estar correlacionado com a pandemia do COVID-19. Após 2021 esses gastos voltaram a subir. Em relação aos dias da semana,

```{r}
#| label: components

prophet_plot_components(model, forecast)

```

### Diagnósticos do Modelo
